【裁判字號】    95,易,557
【裁判日期】    951009
【裁判案由】    竊盜等
【裁判全文】
臺灣屏東地方法院刑事判決               95年度易字第557號
公  訴  人  臺灣屏東地方法院檢察署檢察官
被      告  甲○○
                    現於屏東看守所
            乙○○
上列被告等因竊盜等案件，經檢察官提起公訴（95年度偵字第47
31號）暨當庭更正犯罪事實，經被告於準備程序期日就被訴事實
為有罪之陳述，經本院合議庭裁定由受命法官獨任行簡式審判程
序，並判決如下：
    主  文
甲○○各犯如附表一所示之罪，各處如附表一所示之刑，應執行
有期徒刑貳年，扣案之新臺幣壹仟伍佰元沒收之。
乙○○各犯如附表二所示之罪，各處如附表二所示之刑，應執行
有期徒刑伍月，如易科罰金以新臺幣壹仟元折算壹日，緩刑貳年
。
    事  實
一、甲○○曾因毒品危害防制條例及傷害案件，分別經本院以92
    年度訴字第257 號及92年度潮簡字第276 號各判處有期徒刑
    8 月及5 月確定，接續執行至民國94年7 月27日止，因縮刑
    期滿而執行完畢。詎甲○○猶不知悔改，於上開刑期執行完
    畢後5年內，分別又觸犯下列犯行：
  (一)甲○○意圖為自己不法之所有，於95年8 月4 日16時許，單
    獨騎乘機車至屏東縣春日鄉○○村○○○道路丁○○之父陳
    眭沅之漁溫工寮附近，以足為凶器使用之鉗子（未扣案），
    下手竊取陳眭沅之漁溫工寮之電纜線，得手後載回屏東縣枋
    寮鄉○○村○○街645 號住處，再以美工刀剝皮取得銅線約
    4 公斤，完成後旋於同日22時許，以機車載至乙○○於屏東
    縣枋寮鄉○○村○○路7 之5 號住處所開設之鐵工廠，乙○
    ○明知上開銅線之來源不正，竟基於故買贓物之犯意，以每
    公斤新臺幣（下同）150 元之低價予以購買，甲○○得款共
    計600 元後，花用殆盡。
  (二)甲○○意圖為自己不法之所有，於95年8 月5 日14時至15時
    許，騎乘機車至上址，以相同之方法，下手竊取位於陳眭沅
    之漁溫工寮附近之屏東農田水利會枋寮工作站3 之2 號抽水
    站之電纜線（22MM平方）及相連之臺灣電力公司所架設供給
    電能之枋寮所之加祿堂高幹36左分5 —1 分2 之電纜線（8M
    M 平方、22MM平方、60MM平方）1 批，得手後載回其上揭住
    處，再以美工刀剝皮取得銅線約10公斤，完成後於翌日即6
    日凌晨0 時許，以機車載至乙○○上開鐵工廠，乙○○亦明
    知上開銅線之來源不正，竟基於故買贓物之犯意，以每公斤
    150元之價格予以購買，甲○○得款共計1500元。
  (三)甲○○於95年8 月6 日凌晨1 時許，在屏東縣枋寮鄉○○村
    ○○街645 號住處，明知綽號「阿老」之不詳姓名男子以機
    車載來之銅線1 批之來源不正，竟基於牙保贓物之犯意，受
    「阿老」之囑託代為銷贓，約定事成後可得款400 元至500
    元之代價，甲○○遂以其機車搬運上述銅線約10公斤，於同
    日凌晨2 時20分許，抵達乙○○之上開鐵工廠，而「阿老」
    則騎乘機車尾隨，甲○○叫門後，單獨搬運該10公斤銅線入
    內，「阿老」則在屋外等候，乙○○明知該銅線之來源不正
    ，竟基於故買贓物之犯意，以每公斤150 元之價格予以購買
    ，甲○○得款共計1500元，並旋即為事先埋伏之警方人員當
    場查獲，警方並於甲○○之身上扣得注射針筒1 支（其所涉
    之毒品案件，由臺灣屏東地方法院檢察署檢察官另行分案起
    訴）及上述贓款1500元，並於現場扣得上述銅線共20公斤（
    已發還被害人），至於「阿老」則見狀趁機逃逸。同日11時
    20分許，甲○○又帶同警方前往其住處，扣得上述電纜線之
    塑膠外皮1 袋（已發還臺灣電力公司枋寮服務所）。
三、案經屏東農田水利會及台灣電力公司屏東區營業處訴請屏東
    縣警察局東港分局報告臺灣屏東地方法院檢察署檢察官偵查
    起訴。
    理  由
一、本案被告甲○○、乙○○所犯之罪，均非法定刑為死刑、無
    期徒刑或最輕本刑3 年以上有期徒刑之罪，亦非高等法院管
    轄第一審之案件，而被告甲○○、乙○○於本院準備程序中
    就被訴事實已為有罪之陳述，本院合議庭乃依刑事訴訟法第
    273 條之1 第1 項規定，裁定由受命法官獨任進行簡式審判
    程序。又簡式審判程序之證據調查，依刑事訴訟法第273 條
    之2 規定，不受同法第159 條第1 項審判外陳述排除之限制
    ，再被告對於卷內之各項證據，亦不爭執證據能力，故卷內
    所列之各項證據，自得作為證據，先予敘明。
二、經查，上開事實，業據被告甲○○、乙○○於本院審理中坦
    承不諱，且經被害人陳眭沅之子丁○○於警詢中指述綦詳，
    證人即屏東農田水利會枋寮站之辦事員丙○○、臺灣電力公
    司枋寮服務所之裝修員戊○○、屏東縣警察局東港分局之警
    員劉永成於偵查中證述明確，並有扣案之贓款1500元及搜索
    、扣押筆錄、扣押物品目錄表、贓物認領保管單、照片42張
    、電力線路失竊現場調查報告表等件以資佐證，足見被告甲
    ○○、乙○○之自白應與事實相符，從而，本件事證已臻明
    確，被告甲○○、乙○○之犯行應堪認定。
三、按所謂兇器，其種類並無限制，凡客觀上足以對人之生命、
    身體安全構成威脅，具危險性之物品均屬之，且只須行竊時
    攜帶即為已足，不以行為人初有行兇之意圖為必要。查被告
    甲○○前往竊取電纜線時所攜帶之鉗子，足以剪斷電纜線，
    顯見該鉗子具有堅硬銳利之特性，其足對人之生命、身體安
    全構成威脅，客觀上具有危險性，應屬刑法第321 條第1 項
    第3 款所稱兇器之一種。又臺灣電力公司係應一般需用供給
    電能之事業經營之人，為電業經營者，事實欄一(二)臺灣電力
    公司所架設之電纜線，係供傳輸電力之用，屬電業法所稱之
    電線；事實欄一(一)、(二)魚塭工寮及屏東農田水利會之電纜線
    ，則非電業經營者所設置之電線，縱為供電之設備，仍非電
    業法所規範之對象。核被告甲○○前揭事實欄一(一)竊取魚塭
    工寮電纜線之行為，係犯刑法第321 條第1 項第3 款之攜帶
    兇器竊盜罪；被告甲○○前揭事實欄一(二)竊取屏東農田水利
    會及臺灣電力公司電纜線之行為，則係一行為而觸犯刑法第
    321 條第1 項第3 款之攜帶兇器竊盜罪及電業法第105 條之
    竊盜供電設備罪，應依刑法第321 條第1 項第3 款之攜帶兇
    器竊盜罪處斷，為想像競合犯，應從一重之電業法第105 條
    之竊盜供電設備罪，應依刑法第321 條第1 項第3 款之攜帶
    兇器竊盜罪處斷。原公訴意旨雖未予斟酌被告甲○○所竊盜
    之臺灣電力公司之電纜線，係電業法上所稱電線，而認被告
    甲○○僅犯刑法第321 條第1 項第3 款之攜帶兇器竊盜罪，
    尚有誤會，惟檢察官於本院審理中已將所引應適用法條變更
    為電業法第105 條，其社會基本事實仍屬同一，本院自仍應
    審理，且毋庸再行變更起訴法條。至被告甲○○將事實欄一
    (一)、(二)所竊取之電纜線出售於被告乙○○之行為，則屬竊盜
    犯處分贓物之行為，乃不可罰之事後行為，並不構成犯罪。
    又被告甲○○前揭事實欄一(三)所載之銷贓行為，則係犯刑法
    第349 條第2 項搬運贓物罪及牙保贓物罪，其搬運行為，為
    牙保之階段行為，應為牙保行為所吸收，應僅論以牙保贓物
    罪。公訴人認被告甲○○係犯刑法第349 條第2 項之搬運贓
    物罪，亦有誤會，惟其起訴之社會基本事實既屬同一，起訴
    法條自應予變更。另被告乙○○前揭事實欄一(一)、(二)、(三)之
    行為，則均係犯刑法第349 條第2 項故買贓物罪。被告甲○
    ○、乙○○所犯上開各罪，犯意各別，罪名相同，應分論併
    罰。公訴人認被告甲○○所犯上開之竊盜罪，及被告乙○○
    所犯上開之故買贓物罪，均構成接續犯，則容有誤會，併此
    敘明。被告甲○○前有如事實欄所示之科刑及執行情形，有
    臺灣高等法院被告前案紀錄表附卷足憑，其於刑之執行完畢
    後5 年內，再犯本件有期徒刑之罪，均為累犯，應依法加重
    其刑。爰審酌被告甲○○有多次犯罪前科紀錄，其素行不良
    ，本次於刑執行完畢後5 年內，竟又再犯罪，顯見被告甲○
    ○並未決心改過向善，又其竊取電纜線行為，已影響民生供
    電安全，具有相當之可責性，惟其犯後坦承犯行，態度良好
    ，各量處如附表一所示之刑，並定應執行刑如主文第一項所
    示。被告乙○○此次雖一時貪圖便宜而故買贓物，惟其犯後
    已認罪坦承犯行，態度良好，可責性不高，各量處如附表二
    所示之刑，併諭知易科罰金之折算標準，並定應執行刑如主
    文第二項所示。又被告乙○○未曾因故意犯罪受有期徒刑以
    上刑之宣告，此有臺灣高等法院被告前案紀錄表在卷可稽，
    本院認其經此偵審教訓之後，當知所警惕，認為本次所宣告
    之刑，以暫不執行為適當，依刑法第74條第1 項第1 款規定
    ，予以宣告緩刑2 年。另扣案之贓款1500元，則為被告甲○
    ○犯罪所得之物，且為其所有，依刑法第38條第1 項第3 款
    規定，宣告沒收之。至被告甲○○竊取電纜線所使用之鉗子
    ，則未經扣案，且非被告甲○○所有，業據其陳明在卷，則
    依法不予沒收，併此敘明。
據上論斷，應依刑事訴訟法第273 條之1 第1 項、第299 條第1
項前段第300 條，電業法第105 條，刑法第11條前段、第321 條
第1 項第3 款、第349 條第2 項、第55條、第47條、第41條第1
項、第51條第5 款、第74條第1 項第1 款、第38條第1 項第3 款
，判決如主文。
本案經檢察官靳隆坤到庭執行職務。
中    華    民    國    95    年    10    月    9     日
                  刑事第四庭    法  官  王炳人
以上正本證明與原本無異。
如不服本判決，應於收受本判決送達後十日內向本院提出上訴書
狀，其未敘述上訴理由者，並得於提起上訴後十日內向本院補提
理由書狀（均須按他造當事人之人數附繕本）「切勿逕送上級法
院」
中    華    民    國    95    年    10    月    11    日
                                書記官  潘豐益
附表一
┌────┬───────────────────────┐
│事實欄一│判決主文                                      │
│之犯行  │                                              │
├────┼───────────────────────┤
│(一)竊取電│甲○○犯攜帶兇器竊盜罪，累犯，處有期徒刑玖月。│
│纜線行為│                                              │
├────┼───────────────────────┤
│(二)竊取電│甲○○犯攜帶兇器竊盜罪，累犯，處有期徒刑拾壹月│
│纜線行為│。                                            │
├────┼───────────────────────┤
│(三)牙保贓│甲○○牙保贓物，累犯，處有期徒刑陸月。扣案之新│
│物行為  │臺幣壹仟伍佰元沒收之。                        │
└────┴───────────────────────┘
附表二
┌────┬───────────────────────┐
│事實欄一│ 判決主文                                     │
│之犯行  │                                              │
├────┼───────────────────────┤
│(一)故買贓│乙○○故買贓物，處有期徒刑貳月，如易科罰金以新│
│物行為  │臺幣壹仟元折算壹日。                          │
├────┼───────────────────────┤
│(二)故買贓│乙○○故買贓物，處有期徒刑貳月，如易科罰金以新│
│物行為  │臺幣壹仟元折算壹日。                          │
├────┼───────────────────────┤
│(三)故買贓│乙○○故買贓物，處有期徒刑貳月，如易科罰金以新│
│物行為  │臺幣壹仟元折算壹日。                          │
└────┴───────────────────────┘


司法院資訊處製作；財團法人民間司法改革基金會備份。
